臺灣臺北地方法院刑事判決　　　　　　100年度審易字第464號
公　訴　人　臺灣臺北地方法院檢察署檢察官
被　　　告　卓銀鳳
上列被告因違反毒品危害防制條例案件，經檢察官提起公訴（10
0 年度毒偵字第2987號），本院判決如下：
    主  文
卓銀鳳施用第二級毒品，處有期徒刑伍月，如易科罰金，以新臺
幣壹仟元折算壹日。
    事  實
一、卓銀鳳前於民國99年間，因施用第二級毒品案件，經本院以
    99年度毒聲字第737 號刑事裁定送觀察、勒戒確定，於100
    年2 月10日入所執行，於同年3 月18日因無繼續施用傾向釋
    放出所，並經臺灣臺北地方法院檢察署檢察官以99年度毒偵
    字第3922號為不起訴處分確定。詎卓銀鳳仍不知悔改，於觀
    察、勒戒執行完畢釋放後五年內，猶基於施用第二級毒品甲
    基安非他命之犯意，於100 年8 月11日下午1 時41分採尿時
    間往前回溯96小時內之某時，在不詳處所，以不詳方式，施
    用甲基安非他命1 次。嗣因其為警方列管毒品人口通知採驗
    尿液，始查悉上情。
二、案經臺北市政府警察局中山分局報告臺灣臺北地方法院檢察
    署檢察官偵查起訴。
    理  由
一、按被告以外之人於審判外之言詞或書面陳述，除法律有規定
    者外，不得作為證據，刑事訴訟法第159 條第1 項定有明文
    ；復按被告以外之人於偵查中向檢察官所為之陳述，除顯有
    不可信之情況者外，得為證據，同法第159 條之1 第2 項亦
    有規定；再按被告以外之人於審判外之陳述，雖不符前4 條
    之規定，而經當事人於審判程序同意作為證據，法院審酌該
    言詞陳述或書面陳述作成時之情況，認為適當者，亦得為證
    據；當事人、代理人或辯護人於法院調查證據時，知有第15
    9 條第1 項不得為證據之情形，而未於言詞辯論終結前聲明
    異議者，視為有前項之同意；同法第159 條之5 規定甚明。
    本案下述用以認定認定本案犯罪而具有被告以外之人於審判
    外陳述性質之證據，當事人均未對證據能力聲明異議，且核
    無違法或不當之情況，揆諸前揭說明，均應有證據能力，合
    先敘明。
二、訊據被告卓銀鳳矢口否認上開犯行，辯稱：伊沒有施用毒品
    ，伊是去看醫生，有服用別人提供之成藥所致云云，經查：
    本案扣案尿液確為被告親自排放，經送檢驗後呈現甲基安非
    他命陽性反應等事實，業據被告供述在卷，且有應受尿液採
    驗人尿液檢體採集送驗紀錄表、台灣尖端先進生技醫藥股份
    有限公司濫用藥物檢驗報告各1 份在卷足稽（見偵查卷第7
    、9 頁）。次查，酵素免疫分析法屬免疫學分析原理，當其
    他藥物化學結構相近才可能引起偽陽性；氣相層析質譜儀法
    則係目前確認藥物篩檢結果時最常採用之確認方法，在良好
    的操作條件下，以氣相層析質譜儀作藥物及其代謝物之定性
    及定量分析，幾乎不會有偽陽性反應產生，有行政院衛生署
    管制藥品管理局92年6 月20日管檢字第0920004713號函函釋
    甚明。且依文獻Clark's Isolation and Identificationof
    Drugs 第三版之記述：施用甲基安非他命後24小時內，約有
    施用劑量之百分之七十由尿中排出，經人體可代謝出甲基安
    非他命原態及其代謝物安非他命，依據Jonathan M. 等人20
    02年文獻報導，以5 名測試者於4 週內分4 次使用，每次施
    用甲基安非他命20mg劑量後，收集其尿液並以250ng/ml為閾
    值時，其最長檢出時間為96小時（行政院衛生署管制藥品管
    理局93年7 月22日管檢字第0930006615號函參照）。準此，
    被告之尿液經以氣相層析質譜儀分析法檢驗，既係呈甲基安
    非他命陽性反應，顯見被告確有在採尿前之96小時內施用甲
    基安非他命甚明。又被告雖辯稱因身體不適去看醫生，並曾
    服用他人提供之成藥云云，然被告並未提出任何於採集尿液
    時期服用成藥或相關就診資料以供查核，且甲基安非他命為
    禁藥，一般合法藥廠均不會於成藥摻入此種成分，被告空言
    辯稱係因服用成藥導致尿液呈現甲基安非他命陽性反應云云
    ，顯係畏罪卸責之詞，不足採信。又被告前因施用毒品案件
    ，有事實欄所載經送觀察、勒戒執行完畢釋放之紀錄，是以
    被告於涉本案之前，曾因施用第二級毒品案件，經本院以99
    年度毒聲字第737 號刑事裁定送觀察、勒戒，嗣因認無繼續
    施用毒品之傾向，亦經臺灣臺北地方法院檢察署檢察官以99
    年度毒偵字第3922號處分不起訴，並於100 年3 月18日釋放
    出所等情，有臺灣高等法院被告前案紀錄表在卷可查，是被
    告於觀察、勒戒或強制戒治執行完畢釋放後五年內，再犯本
    案施用毒品之罪，已無施以觀察、勒戒之必要。綜上，本案
    事證明確，被告犯行洵堪認定，應依法論科。
三、按甲基安非他命係毒品危害防制條例第2 條第2 項第2 款所
    規定之第二級毒品，不得非法持有、施用。核被告所為，係
    犯毒品危害防制條例第10條第2 項之施用第二級毒品罪。被
    告持有第二級毒品之低度行為，已為施用之高度行為所吸收
    ，不另論罪。爰審酌被告曾有觸犯施用毒品之犯行，雖經觀
    察、勒戒，仍未能斷戒施用毒品惡習，顯見其戒治意志不堅
    ，缺乏勒戒動機，本應從重量刑。惟念其施用毒品係對己身
    殘害，未造成他人具體危害，復衡其犯罪之動機、目的、手
    段、前科素行、生活狀況及智識程度等一切情狀，量處如主
    文之刑，並諭知易科罰金之折算標準，以資儆懲。
據上論斷，應依刑事訴訟法第299 條第1 項前段，毒品危害防制
條例第10條第2 項、刑法第11條、第41條第1 項前段，判決如主
文。
本案經檢察官翁偉玲到庭執行職務。
中    華    民    國   100    年    12    月    19    日
                  刑事第二十一庭  法  官  林勇如
上正本證明與原本無異。
如不服本判決應於收受送達後10日內向本院提出上訴書狀，並應
敘述具體理由；其未敘述上訴理由者，應於上訴期間屆滿後20日
內向本院補提理由書（均須按他造當事人之人數附繕本）「切勿
逕送上級法院」。
                                  書記官  葉潔如
中    華    民    國   100    年    12    月    19    日
附錄本案論罪法條：
毒品危害防制條例第10條
施用第一級毒品者，處6 月以上5 年以下有期徒刑。
施用第二級毒品者，處3 年以下有期徒刑。